臺灣高等法院刑事判決　　　　　　　　 94年度上易字第1760號
上　訴　人　台灣台北地方法院檢察署檢察官
上　訴　人
即　被　告　甲○○
選任辯護人　張建鳴律師
　　　　　　莊佳樺律師
上列上訴人因被告違反商標法案件，不服台灣台北地方法院94年
度易字第532號，中華民國94年9月15日第一審判決（聲請簡易判
決處刑案號：台灣台北地方法院檢察署94年度偵字第1470號、移
送併辦案號：同署94年度偵字第 13412號，原審法院改依通常程
序審判）提起上訴，本院判決如下：
    主  文
原判決撤銷。
甲○○共同連續明知為未得商標權人同意，於同一商品，使用相
同之註冊商標之商品而販賣，處有期徒刑肆月，如易科罰金以參
佰元折算壹日。仿冒如附表所示商標圖樣之項鍊及手鍊各壹條，
均沒收。
    事  實
一、甲○○係臺北市○○○路 ○段136巷3號破銅爛鐵飾品店（以
    下簡稱公館店）及臺北市○○○路50巷5號1樓破銅爛鐵飾品
    店（後變更為比翼銀國際有限公司西門分公司，以下簡稱西
    門店）登記之負責人，其姐黃嘉玟為實際負責人。均明知如
    附表所示之商標，乃美商可洛米哈特斯公司（以下簡稱可洛
    米公司）向我國經濟部智慧財產局申請註冊登記，使用於如
    附表專用商品欄所示指定商品之商標專用權，現仍於商標專
    用期間內。甲○○與黃嘉玟基於共同及概括之犯意，由黃嘉
    玟於93年 7月間，經由不知情之貨運人員自泰國訂購輸入如
    附表所示之商標圖樣之仿冒十字墜子項鍊、手鍊等飾品一批
    ，陳列在上開店內，並利用不知情之店員，連續以十字墜子
    項鍊每條新台幣（下同）1,050元、手鍊每條2,590元之價格
    ，販售與不特定顧客。嗣於93年10月27日，經可洛米公司派
    員分別在公館店內購買十字墜子項鍊 1條、在西門店內購買
    手鍊1條。
二、案經美商可洛米公司委任代理人乙○○，訴請臺北市政府警
    察局中正第二分局報請臺灣臺北地方法院檢察署檢察官偵查
    起訴及移送併案審理。
    理  由
一、訊據被告甲○○坦承為前開二家商店登記之負責人，其姐黃
    嘉玟為實際負責人，由黃嘉玟自泰國訂購進口如附表所示商
    標圖樣之項鍊及手鍊後，在店內陳列及販賣之事實，但矢口
    否認有違反商標法之犯行，辯稱：
（一）被告並不知該等商標在臺灣有註冊登記，因告訴人可洛米
      公司在臺灣並無代理商，亦未設銷售據點或門市，而商標
      需要商品流通才有保護之價值，如果商標未使用，已失去
      表彰商品之功能，自不能要求他人知悉有此商標。
（二）附表所示之商標並非國際知名品牌，被告未曾見聞告訴人
      之商標。告訴人之商標圖樣Chrome Hearts 是使用古體文
      ，而扣案之手鍊及項鍊是從泰國進口，被告不識泰文，不
      知附表所示之手鍊及項鍊之文字係告訴人之商標，無犯罪
      之故意云云。
二、經查：
（一）如附表所示之商標，係告訴人可洛米公司向我國經濟部智
      慧財產局申請註冊登記，其註冊公告日期、專用期限及指
      定商品均如表所示，有經濟部智慧財產局商標註冊證及商
      標檢索資料各 2份在卷可稽（見臺北市政府警察局中正第
      二分局刑事偵查卷第11頁至第14頁）。
（二）告訴人為取得被告販售之證據，於93年10月27日，派員分
      別在公館店內購回十字墜子項鍊 1條、在西門店內購得手
      鍊 1條，其上分別標示有如附表所示商標圖樣，除據告訴
      人代理人乙○○於偵審中指述明確，並經本院94年11月15
      日審判期日當庭勘驗屬實，並有發票、收據及照片附卷可
      參（見93年度他字第8503號卷第11頁、第12頁，93年度他
      字第8502號卷第11頁、第12頁）。被告出售之商品為仿冒
      品，業經美商可洛米公司鑑定在卷，有鑑定書在卷可稽。
      且真品之手鍊市價美金 1,400元，以當時匯率折合新台幣
      約43,000元，十字墜子項鍊市價美金 310元，折合新台幣
      約9.517元，為告訴人代理人乙○○陳述在卷，被告以2,8
      90元或1,050元之低價出售，其為仿冒商品極為明確。
（三）被告為上開公館店及西門店之登記負責人，實際負責人為
      其姐黃嘉玟，被告為黃嘉玟雇用經營上開飾品店之情，亦
      據被告供承在卷（見94年度偵字第1470號卷第17頁、第18
      頁，94年度偵字第13412號卷第16頁）， 並有臺北市商業
      管理處營利事業登記公示詳細資料 1份附卷可參（見94年
      度偵字第13412號卷第24頁）。
（四）告訴人可洛米公司之銀飾自西元1991年至1997年，台灣均
      有進口販售，且在2003年（民國92年）11月出刊之流行雜
      誌VOGUE 第51頁、第52頁上刊登廣告，且有專文介紹英國
      足球明星貝克漢夫妻喜用該品牌飾品，同年12月出刊之VO
      GUE 雜誌封底內頁亦有該廣告，除據告訴代理人指訴外，
      並有各該雜誌在卷可查（見外放雜誌）。又告訴人在美國
      、日本及香港設有專櫃，販賣附表所示商標之商品，為被
      告所自承（見原審卷第 125頁，被告之答辯狀），並有網
      頁討論資料在卷可佐（見原審卷第21頁）。以現在國際間
      貿易及交流頻繁，國人可經由出國觀光旅遊、網路拍賣購
      物、網路線上訂購等方式（見原審卷第83頁至第88頁之網
      頁列印資料），販售或購買告訴人商標之商品，告訴人之
      商品，亦在臺灣流通。何況商標權之保護並不以實體商品
      存在為必要，權利人之使用與否，至多僅屬商標法第57條
      所規定之商標專責機關判斷專用權人有無正當理由後，依
      職權或經申請廢止註冊之問題，在註冊之商標未經廢止之
      前，仍享有商標專用權，依法受保護。
（五）證人梁惠璽即實際購買項鍊十字墜子及手鍊之人，於原審
      結稱：93年10月27日到公館店，拿如附表所示銀的十字墜
      子項鍊問店員，店員說這是日本的 Chrome Hearts，成本
      高，樣式並不多，價錢比較高。又到上述西門店，買扣案
      之銀的手鍊，問為何價錢比較高，店員也說這是日本產品
      ，成本比較高等語（見原審卷第108頁至第113頁）。被告
      既受其姐黃嘉玟之僱用經營商店，而店內銷售人員對於店
      內銷售何種品牌物品之資訊，當係來自於被告及黃嘉玟。
      又被告自承從事飾品買賣有三年之久（見原審卷第117頁
      ），對於飾品之來源品牌商標相關資訊自有專門之知識、
      經驗，則連所雇用之銷售人員都知悉Chrome Hearts品牌
      且價格較高，身為經營者之被告豈能諉為不知。
（六）綜上所述，被告所辯，為卸責之詞，不足採信，其罪證明
      確，犯行堪以認定，應予依法論科。
三、核被告所為，係犯商標法第82條之輸入及販賣仿冒商標商品
    罪。其陳列仿冒商標商品之低度行為，為販賣之高度行為所
    吸收，不另論罪。被告與黃嘉玟間有犯意聯絡及行為分擔，
    皆為共同正犯。被告多次販賣行為，時間緊接，方法相同，
    所犯構成要件相同之罪名，顯係基於概括之犯意反覆為之，
    應依刑法第56條連續犯規定以一罪論，並加重其刑。被告所
    犯輸入與販賣仿冒商標商品各罪間，有方法與結果之牽連關
    係，應從情節較重之販賣仿冒商標商品罪處斷。被告利用不
    知情之貨運人員輸入及不知情之店員陳列、販賣，為間接正
    犯。聲請簡易判決處刑意旨雖漏未論及輸入仿冒商標商品犯
    行，惟此部分與其餘起訴有罪部分有牽連犯之裁判上一罪關
    係，應為起訴效力所及，且經公訴檢察官於原審提出補充理
    由書予以補正，法院自應一併審理。又前開西門店販賣仿冒
    商標之手鍊 1條，公訴人亦漏未起訴，但因與起訴有罪部分
    有連續犯裁判上一罪關係，亦為起訴效力所及，法院應併予
    審判。被告與黃嘉玟間為共犯，聲請簡易判決處刑書意旨雖
    未予論列，但此事實可由本院依職權予以認定。
四、原審對被告為有罪科刑之判決，固非無見。惟查被告輸入及
    販售仿冒商標之商品情節非輕，又始終否認犯罪，並無悔意
    ，且未與被害人和解消弭損害，自不宜宣告緩刑。原審認其
    已得教訓，宣告緩刑，自有未當。公訴人上訴意旨，指原審
    未對被告93年 4月輸入行為及未依輸入仿冒商標商品判決云
    云。惟被告堅決否認93年 4月輸入此部分犯行，辯稱係進口
    其他廠牌銀飾，且公訴人聲請簡易判決處刑，亦不認有此犯
    行而未予起訴，此部分並無積極證據證明。又原審已依輸入
    仿冒商標商品罪判決（見原審卷第5頁第9行、第10行），此
    部分上訴與被告上訴否認犯罪，均不足採。惟公訴人指原判
    決緩刑不當，則非全無理由，應由本院將原判決撤銷改判。
    爰審酌被告意圖營利輸入及販賣仿冒商品之行為，對商標權
    人之損害，對我國之國際形象造成之破壞，及其所販賣仿冒
    商標之商品數量、價值，犯罪後之態度等一切情狀，量處與
    原審相同如主文第 2項所示之刑，並諭知易科罰金折算標準
    ，以示懲儆。扣案仿冒如附表所示商標圖樣之十字墜子項鍊
    及手鍊各 1條，不問屬於被告與否，均應依商標法第83條規
    定宣告沒收。
五、據上論斷，應依刑事訴訟法第369條第 1項前段、第364條、
    第299條第1項前段，商標法第82條、第83條，刑法第11條前
    段、第28條、第56條、第55條、第41條第 1項前段，罰金罰
    鍰提高標準條例第2條，判決如主文。
本案經檢察官曾忠己到庭執行職務。
中    華    民    國    94    年    11    月    29    日
                  臺灣高等法院刑事第二十三庭
          　                  審判長法  官  尤豐彥
            　                      法  官  張明松
               　                   法  官  趙功恆
以上正本證明與原本無異。
不得上訴。
                                    書記官  孫佩琳
中　　華　　民　　國　　94　　年　　11　　月　　29　　日
附錄本案論罪科刑法條全文：
商標法第82條
明知為前條商品而販賣、意圖販賣而陳列、輸出或輸入者，處一
年以下有期徒刑、拘役或科或併科新臺幣五萬元以下罰金。
附表：
┌────┬──────┬────┬────────┬────┬────┐
│專用權人│商 標 圖 樣 │註冊號數│專　用　商　品　│專用期間│仿冒商品│
├────┼──────┼────┼────────┼────┼────┤
│美商可洛│　　　　　　│第905785│戒指、耳環、項鍊│自89年10│十字墜子│
│米哈特斯│　　　　　　│號      │、手鐲、貴金屬及│月16日起│項鍊1條 │
│公司    │　　　　　　│　　　　│寶石製之珠寶、項│至99年7 │        │
│　      │　　　　　　│　　　　│鍊等商品        │月31日止│        │
│　      │　　　　　　│　　　　│　　　　　　    │        │        │
│        │            │        │　　　　　　　　│        │        │
├────┼──────┼────┼────────┼────┼────┤
│同上    │　　　　　　│第898794│人造珠寶、貴金屬│自89年9 │手鍊1條 │
│　      │　　　　　　│號      │及寶石製之珠寶；│月1日起 │        │
│　　　　│　　　　　　│　　　　│戒指、耳環、項鍊│至99年7 │        │
│　　　　│　　　　　　│　　　　│、手鐲等商品    │月31日止│        │
└────┴──────┴────┴────────┴────┴────┘
